【裁判字號】    92,簡,293
【裁判日期】    921031
【裁判案由】    綜合所得稅
【裁判全文】
高雄高等行政法院簡易判決                          九十二年度簡字第二九三號
    原      告  甲○○
    送達代收人  乙○○        .
    被      告  財政部高雄市國稅局
    代  表  人  鄭宗典局長
右當事人間因綜合所得稅事件，原告不服財政部中華民國九十二年三月五日台財訴字
第０九００００五七一四號訴願決定，提起行政訴訟。本院判決如左：
    主  文
原告之訴駁回。
訴訟費用由原告負擔。
    事實及理由
一、緣原告辦理八十七年度綜合所得稅結算申報，漏報其營利、利息、租賃所得計新
    台幣（下同）五六六、八０四元，被告初查核定補徵綜合所得稅稅額一七九、八
    七三元，並按所漏稅額處０．二倍之罰鍰計三五、九００元（計至百元止）。原
    告就罰鍰部分表示不服，申請復查，未獲變更，提起訴願，亦遭決定駁回，遂提
    起本件行政訴訟。原告起訴意旨略謂：原告於申報時確實不知有營利、利息、租
    賃所得五六六、八０四元，是原告並非故意漏報，因此對於補繳應納稅額部分尚
    無異議，然關於罰鍰部分，實難接受，乃提起本件訴訟，求為判決撤銷訴願決定
    及原處分云云。被告答辯意旨則為：按「納稅義務人已依本法規定辦理結算申報
    ，但對依本法規定應申報課稅之所得額有漏報或短報情事者，處以所漏稅額兩倍
    以下之罰鍰。」為所得稅法第一百十條第一項所明定。本件原告雖已辦理本年度
    結算申報，惟漏未將營利、利息、租賃所得計五六六、八０四元合併申報，核有
    違反所得稅法第七十一條第一項規定，是被告依前揭法條規定按漏稅額一七九、
    八七三元裁處０．二倍罰鍰三五、九００元（計至百元止），並無不合。至原告
    主張其並非故意逃漏稅不申報上開所得，請免予罰鍰乙節，依司法院釋字第二七
    五號解釋，漏稅之處罰並不以故意為限，過失亦應處罰，原告既有上開所得，即
    應依法申報，雖非故意漏報，難謂無過失，是所訴尚無足採，請予駁回等語。
二、按「個人之綜合所得總額，以其全年左列各類所得合併計算之︰第一類︰營利所
    得．．．。第四類利息所得．．。第五類租賃所得．．。」、「納稅義務人已依
    本法規定辦理結算申報，但對依本法規定應申報課稅之所得額有漏報或短報情事
    者，處以所漏稅額兩倍以下之罰鍰。」行為時所得稅法第十四條第一項第一類、
    第四類、第五類及同法第一百十條第一項定有明文。
三、本件原告八十七年度綜合所得稅結算申報，經被告查得原告漏報其營利、利息、
    租賃所得計五六六、八０四元，乃核定補徵綜合所得稅稅額一七九、八七三元，
    並按所漏稅額處０．二倍之罰鍰計三五、九００元（計至百元止）之事實，有原
    告八十七年度綜合所得稅結算申報書、被告所得稅核定通知書及八十八年度綜合
    所得稅已申報違章案件漏稅額計算表、被告違章案件罰鍰繳款書等附於原處分卷
    可稽，且為原告所不爭，洵堪信為真實。
四、又按「人民違反法律上之義務而應受行政罰之行為，法律無特別規定時，雖不以
    出於故意為必要，仍須以過失為其責任條件。但應受行政罰之行為，僅須違反禁
    止規定或作為義務，而不以發生損害或危險為其要件者，推定為有過失，於行為
    人不能舉證證明自己無過失時，即應受處罰。．．．。」司法院釋字第二七五號
    解釋在案。經查，原告對其漏報八十七年度營利所得合計五六六、八０四元之事
    實，為其所自認在卷，然主張申報當時不知有系爭所得而漏未申報，並非故意漏
    報云云。惟漏稅之處罰並不以故意為限，過失亦在裁罰之列，原告既有上開所得
    ，即應依法申報，是原告雖非故意漏報，亦難辭過失之咎，揆諸首揭解釋意旨，
    自應裁罰。原告爭執其非故意漏報，不應予以裁罰云云，即無可採。
五、綜上所述，原告主張既不足取，則被告以原告八十七年度綜合所得稅結算申報，
    短、漏報營利所得合計五六六、八０四元，違反所得稅法第七十一條第一項規定
    ，除核定漏稅額一七九、八七三元（並未提起行政爭訟）外，並依同法第一百十
    條第一項規定按所漏稅額裁處０‧二倍罰鍰，計三五、九００元（計至百元止）
    ，揆諸首開規定，並無違誤；復查決定、訴願決定遞予以維持，亦無不合。原告
    起訴意旨求為均予撤銷，為無理由，應予駁回。並不經言詞辯論為之。
六、據上論結，本件原告之訴為無理由，依行政訴訟法第二百三十六條、第二百三十
    三條第一項、第一百九十五條第一項後段、第九十八條第三項前段，判決如主文
    。
中      華      民      國    九十二    年      十      月    三十一    日
                              高雄高等行政法院第二庭
                                          法      官  蘇秋津
右為正本係照原本作成。
如不服本判決，應於送達後二十日內，向本院提出上訴狀並表明上訴理由，如於本判
決宣示後送達前提起上訴者，應於判決送達後二十日內補提上訴理由書（須按他造當
事人人數附繕本）。
提起上訴應預繳送達用雙掛號郵票七份（每份三十四元）。
中      華      民      國    九十二    年      十      月    三十一    日
                                          法院書記官  陳嬿如
附註：
行政訴訟法第二百三十五條（第一項、第二項）：
對於適用簡易程序之裁判提起上訴或抗告，須經最高行政法院之許可。
前項許可，以訴訟事件所涉及之法律見解具有原則性者為限。


司法院資訊處製作；財團法人民間司法改革基金會備份。
